臺灣臺中地方法院刑事判決　　　　　　　　　　　　九十三年度易字第一二七號
　　公　訴　人　台灣台中地方法院檢察署檢察官
　　被　　　告　甲○○
右列被告因傷害案件，經檢察官提起公訴（九十三年度偵字第七一七一號），本院判
決如左：
    主  文
甲○○傷害人之身體，處拘役參拾日，如易科罰金，以參佰元折算壹日。
    事  實
一、甲○○於民國九十三年一月八日十四時許，酒後在台中市○○路三三八號四樓之
    二奕園棋社內，因觀看丙○○與另三名不詳姓名者玩牌並發言，經丙○○制止，
    一時氣憤，竟基於普通傷害之犯意，以腳踢丙○○之胸部，使丙○○受有前胸挫
    傷皮膚紅腫十二×十公分之傷害。
二、案經丙○○訴由台灣台中地方法院檢察署檢察官偵查起訴。
    理  由
一、訊據被告甲○○否認傷害犯行，辯稱伊當時係至奕園棋社找朋友，因喝酒聲音較
    大，丙○○先罵伊，要伊不要講話，又拿椅子要打伊，在場之人將椅子搶下，後
    來伊只找椅子坐，沒有以腳踢丙○○云云。惟查右揭犯罪事實，業據告訴人丙○
    ○指訴綦詳，並有診斷證明書一紙附卷可稽，該診斷證明書所載告訴人之受傷情
    狀（前胸挫傷皮膚紅腫十二×十公分），復與告訴人指訴遭被告以腳踢傷前胸之
    情節相符。況被告亦自承當時即向告訴人口頭道歉，事後再支付新台幣六千元予
    告訴人委託前來奕園棋社商談和解之謝姓男子，此並經證人高興齡於偵查中證述
    無訛。依常情，被告如確未毆傷告訴人，其焉會當場向告訴人口頭道歉，事後又
    支付告訴人委託前來商談和解之謝姓男子新台幣六千元？顯見告訴人之指訴非虛
    ，被告所辯無非飾卸之詞，不足採信，其犯行已堪認定。
二、核被告所為，係犯刑法第二百七十七條第一項之傷害罪。爰審酌被告已有多次竊
    盜前科（見卷附台灣高等法院被告全國前案紀錄表，最後一次經判處有期徒刑八
    月，於八十五年十二月二十八日執行完畢），仍不知悔改，復因細故即以腳踢傷
    告訴人前胸，告訴人所受傷害尚非嚴重，被告事後已先支付新台幣六千元予告訴
    人委託前來商談和解之謝姓男子，及其犯罪動機、手段、所生損害、犯罪後態度
    等一切情狀，處以如主文所示之刑，並諭知易科罰金之折算標準。
據上論斷，應依刑事訴訟法第二百九十九條第一項前段，刑法第二百七十七條第一項
、第四十一條第一項前段，罰金罰鍰提高標準條例第一條前段，第二條，判決如主文
。
本案經檢察官乙○到庭執行職務。
中      華      民      國      九十三      年    七    月      十三    日
                                台灣台中地方法院刑事第八庭
  審判長法  官  朱  光  國
                                        法  官  洪  俊  誠
                                        法  官  鍾  堯  航
右正本證明與原本無異。
如不服本判決，應於送達後十日內向本院提出上訴狀（須附繕本），上訴於台灣高等
法院台中分院。
                                        書記官
中      華      民      國      九十三      年    七    月      十三    日
附錄本案論罪科刑法條全文
刑法第二百七十七條第一項：
傷害人之身體或健康者，處三年以下有期徒刑、拘役或一千元以下罰金。
